【裁判字號】    97,訴,2997
【裁判日期】    971216
【裁判案由】    毒品危害防制條例
【裁判全文】
臺灣臺中地方法院刑事判決              97年度訴字第2997號
公  訴  人  臺灣臺中地方法院檢察署檢察官
被      告  甲○○
                    （另案羈押於臺灣臺中看守所）
上列被告因毒品危害防制條例案件，經檢察官提起公訴（97年度
毒偵字第3034號）及移送併案審理（97年度毒偵字第3819號），
被告於準備程序就被訴事實為有罪之陳述，經本院合議庭裁定由
受命法官改依簡式審判程序審理，判決如下：
    主    文
甲○○施用第一級毒品，累犯，處有期徒刑壹年壹月，扣案之含
微量海洛因成分之白色粉末貳包（合計淨重拾肆點陸壹公克、純
質淨重零點壹伍公克、空包裝總重零點捌壹公克），沒收銷燬之
、自製勺子貳支，沒收；又施用第二級毒品，累犯，處有期徒刑
拾月，扣案之甲基安非他命陸包（驗前總純質淨重約陸拾玖點貳
壹公克、塑膠袋總重約貳點壹貳公克），沒收銷燬之、自製勺子
貳支，沒收。應執行有期徒刑壹年拾月，扣案之含微量海洛因成
分之白色粉末貳包（合計淨重拾肆點陸壹公克、純質淨重零點壹
伍公克、空包裝總重零點捌壹公克）、甲基安非他命陸包（驗前
總純質淨重約陸拾玖點貳壹公克、塑膠袋總重約貳點壹貳公克）
，均沒收銷燬之、自製勺子貳支，沒收。
    犯罪事實
一、甲○○前因施用毒品案件，經法院裁定令入戒治處所施以強
    制戒治後，於民國92年9月17日執行完畢；又因施用第一、
    二級毒品犯行，經臺灣彰化地方法院以94年度訴字第1614號
    、94年度易字第1255號各判處有判處有期徒刑11月、9月，
    應執行有期徒刑1年7月確定，嗣依中華民國九十六年罪犯減
    刑條例裁定減為有期徒刑5月15日、4月15日，應執行有期徒
    刑9月15日確定，於96年7月16日縮刑期滿執行完畢。詎甲○
    ○仍不知悔改，復基於施用第一級毒品海洛因之犯意，於97
    年6月3日凌晨3時許，在其臺中市北屯區○○○路○段105 號
    10樓之19住處內，以將海洛因摻入香菸內點燃吸食之方式，
    施用第一級毒品海洛因1次；另基於施用第二級毒品甲基安
    非他命之犯意，於97年6月3日凌晨3時許，在其臺中市北屯
    區○○○路○段105號10樓之19之住處內，以將甲基安非他命
    置於玻璃球內用火燒烤成煙後吸食之方式，施用第二級毒品
    甲基安非他命1次。嗣於97年6月4日下午5時許，在臺中市北
    屯區○○○路○段105號大門口前為警實施臨檢盤查而查獲，
    並扣得甲○○所有含微量海洛因之白色粉末2包（合計淨重
    14.61公克、純質淨重0.15公克、空包裝總重0.81公克）、
    甲基安非他命6包（驗前總純質淨重約69.21公克、塑膠袋總
    重約2.12公克），及其所有供施用海洛因及甲基安非他命所
    用之自製勺子2支。
二、案經臺中市警察局第一分局報請臺灣臺中地方法院檢察署檢
    察官偵查起訴，暨臺中市警察局第三分局報請該署檢察官移
    送併案審理。
    理    由
一、認定犯罪事實所憑之證據及理由
(一)、被告甲○○於警詢、偵查中及本院審理時之自白。
(二)、中山醫學大學附設醫院檢驗科藥物檢測中心尿液檢驗報告2
    份、法務部調查局濫用藥物實驗室鑑定書1份（扣案之白色
    粉末2包均含微量海洛因成分，純度1%，約質淨重約0.15公
    克）、內政部警政署刑事警察局97年11月10日刑鑑字第0970
    163738號鑑定書1份（扣案之6包透明結晶體均含甲基安非他
    命成分）。
(三)、扣案之含微量海洛因之白色粉末2包（合計淨重14.61公克、
    純質淨重0.15公克、空包裝總重0.81公克）、甲基安非他命
    6包（驗前總純質淨重約69.21公克、塑膠袋總重約2.12公克
    ）、自製勺子2支。
(四)、查被告前因施用毒品案件，經法院裁定令入戒治處所施以強
    制戒治後，於92年9月17日執行完畢，此有臺灣高等法院被
    告前案紀錄表及臺灣臺中地方法院檢察署刑案資料查註紀錄
    表各1份在卷可憑，被告於強制戒治執行完畢釋放後，5年內
    再犯本件施用第一、二級毒品罪，依毒品危害防制條例第23
    條第2項之規定，自應依法追訴處罰。
二、論罪科刑
(一)、核被告所為，係犯毒品危害防制條例第10條第1項之施用第
    一級毒品罪、同法條第2項之施用第二級毒品罪。被告持有
    第一、二級毒品之低度行為，分別為其施用第一、二級毒品
    之高度行為所吸收，均不另論罪。
(二)、查被告曾因施用第一、二級毒品犯行，經臺灣彰化地方法院
    判處有判處有期徒刑11月、9月，應執行有期徒刑1年7月確
    定，嗣依中華民國九十六年罪犯減刑條例裁定減為有期徒刑
    5月15日、4月15日，應執行有期徒刑9月15日確定，於96 年
    7月16日縮刑期滿執行完畢，此有臺灣高等法院被告前案紀
    錄表及臺灣臺中地方法院檢察署刑案資料查註紀錄表在卷可
    參，其於前案有期徒刑執行完畢後，5年內故意再犯本件有
    期徒刑以上之罪，為累犯，應依刑法第47條第1項之規定加
    重其刑。
(三)、爰審酌被告犯罪之動機、目的、手段、其品行及智識程度、
    所犯施用毒品罪，為自戕之病態行為、及其犯後坦承犯行，
    態度良好等一切情狀，量處如主文所示之刑，並定其應執行
    之刑。
(四)、扣案之含微量海洛因之白色粉末2包（合計淨重14.61公克、
    純質淨重0.15公克、空包裝總重0.81公克）、甲基安非他命
    6包（驗前總純質淨重約69.21公克、塑膠袋總重約2.12公克
    ），係查獲之第一、二級毒品，應依毒品危害防制條例第18
    條第1項前段之規定宣告沒收銷燬之；另扣案之自製勺子2支
    ，應係被告拿取海洛因及甲基安非他命施用時所用之物，應
    依刑法第38條第1項第2款之規定諭知沒收。至扣案之空分裝
    袋1包，尚無證據證明與被告施用毒品犯行有關，爰不予宣
    告沒收。
(五)、臺灣臺中地方法院檢察署移送併案審理（97年度毒偵字第38
    19號）部分，與本案起訴之犯罪事實相同，為單一之犯罪事
    實，併此敘明。
三、適用之法律
(一)、刑事訴訟法第273條之1第1項、第299條第1項前段。
(二)、毒品危害防制條例第10條第1項、第2項、第18條第1項前段
    。
(三)、刑法第11條、第47條第1項、第51條第5款、第38條第1項第
    2款。
中    華    民    國    97    年    12    月    16    日
                  刑事第八庭    法  官  簡源希
上為正本係照原本作成。
如不服本判決應於收受判決後10日內向本院提出上訴書狀，並應
敘述具體理由；其未敘述上訴理由者，應於上訴期間屆滿後20日
內向本院補提理由書（均須按他造當事人之人數附繕本）「切勿
逕送上級法院」。
                                書記官  黃雅青
中    華    民    國    97    年    12    月    16    日
附錄論罪科刑法條：
毒品危害防制條例第10條
施用第一級毒品者，處 6 月以上 5 年以下有期徒刑。
施用第二級毒品者，處 3 年以下有期徒刑。


司法院資訊處製作；財團法人民間司法改革基金會備份。
